【裁判字號】    88,上易,1697
【裁判日期】    890114
【裁判案由】    竊盜
【裁判全文】
臺灣高等法院臺中分院刑事判決              八十八年度上易字第一六九七號
    上  訴  人
    即  被  告  丙○○
右上訴人因竊盜案件，不服台灣台中地方法院八十八年度易字第四五九號中華民國八
十八年五月十八日第一審判決（起訴案號：台灣台中地方法院檢察署八十七年度偵字
第一四九五四號），提起上訴，本院判決如左：
    主      文
上訴駁回。
    事實及理由
一、本案經本院審理結果，認第一審判決認事用法及量刑均無不當，應予維持，並引
    用第一審判決書記載之事實、證據及理由（如附件）。
二、上訴人即被告丙○○在本院未提出其他有利之證據及辯解，其上訴無理由，應予
    駁回。
據上論斷，應依刑事訴訟法第三百六十八條、第三百七十三條，判決如主文。
本案經檢察官甲○○到庭執行職務。
中      華      民      國    八十九     年      一       月    十四    日
                                  臺灣高等法院臺中分院刑事第四庭
                                        審判長法 官  沈  佛  家
                                              法  官  王  德  麟
                                              法  官  胡  國  棟
右正本證明與原本無異。
不得上訴。
                                              書記官  吳  麗  慧
中      華      民      國    八十九     年      一       月    十五    日
                                                                        Ｈ
臺灣臺中地方法院刑事判決                          八十八年度易字第四五九號
    公  訴  人  臺灣臺中地方法院檢察署檢察官
    被      告  丙○○  男二十四歲（民國○○○年○○月○○○日生）
                        住臺中市南屯區新生北巷八號
                        身分證統一編號：Ｂ0000000二號
                        （現於臺灣臺中戒治所戒治中）
右列被告因竊盜案件，經檢察官提起公訴（八十七年度偵字第一四九五四號），本院
判決如左：
    主  文
丙○○竊盜，累犯，處有期徒刑壹年。
    事  實
一、丙○○曾犯麻醉藥品管理條例罪，經本院判處有期徒刑四月，甫於八十三年四月
    二十五日執行完畢，猶不知悔改，復意圖為自己不法之所有，於民國（以下同）
    八十七年七月十七日下午五時許，在臺中市○○路○○路口，見有不詳姓名年籍
    之人於八十七年六月十二日下午四時許，在臺中市○○路與永福路口竊取後置放
    於上址，懸掛有Ｍ五─四八三九號偽造之車牌、實際車身引擎號碼為Ｆ0000
    000Ｑ（原車牌號碼為Ｊ二─０六五三號，車主為乙○○）之車門未鎖引擎未
    熄火之自用小客車，認有機可乘，即乘四下無人注意之際，下手竊取上開自用小
    客車，得手後，丙○○隨即連絡廖忠凱於同日十七時十五分，在臺中市○○路與
    黎明路口見面，二人見面後丙○○即告知廖忠凱該車係其向朋友所借，且因其駕
    駛技術不佳，請廖忠凱駕駛，廖忠凱允丙○○所請，即駕駛上開自用小客車載丙
    ○○一起兜風，於八十七年十月十七日十七時四十分許，途經臺中市○○路與漢
    口路廖忠凱因有事訪友遂先行下車後，並與丙○○約定於同日二十三時在原地見
    面，廖忠凱即先行下車，丙○○則獨自駕車離開，嗣至同日二十三時，丙○○即
    駕車返回約定之地點，再由廖忠凱（公訴人誤載為丙○○）駕駛上開竊得之自用
    小客車載同丙○○兜風，而於八十七年七月十八日凌晨二時三十分許，廖忠凱載
    同丙○○途經臺中市○○路○段太原六街口為警查獲。
二、案經臺中市警察局第二分局報告臺灣臺中地方法院檢察署檢察官偵查起訴。
    理  由
一、訊據被告矢口否認涉有右揭竊盜犯行，辯稱：伊並不會開車，伊亦未偷竊上開自
    用小客車，且查獲當時是廖忠凱開的，因伊怕遭廖忠凱毆打，所以廖忠凱叫伊承
    認，伊即為廖忠凱頂罪云云，經查：（一）、右揭事實，業據被告丙○○於警訊
    時及偵查中坦承不諱，且丙○○更於偵查中供稱：廖忠凱並未參與本件竊盜犯行
    等語，另廖忠凱於警訊時對於丙○○如何邀約伊於八十七年七月十七日十七時十
    五分許，在臺中市○○路與黎明路口見面後，因丙○○駕駛車技術不佳由伊駕車
    載丙○○兜風等事實，為與丙○○完全相符之指述，而製作筆錄之臺中市警察局
    第二分局育才派出所警員吳勝川亦到庭證稱：「帶回所裡時，他們兩人（指被告
    及廖忠凱二人）並未說話，在做筆錄時被告也坦承是他做的」等語，另右揭引擎
    號碼為Ｆ0000000Ｑ號之自用小客車係乙○○所有，且原車牌號碼為Ｊ二
    ─０六五三號，而於八十七年六月十二日下午四時許，在臺中市○○路與永福路
    口遭不詳姓名年籍之人所竊盜之事實，復據乙○○指述明確，且有贓物領據及車
    輛竊盜、車牌失竊資料個查詢報表─查詢車牌認可資料各一份在卷可稽，足證本
    件自用小客車確係被告所竊無訛。（二）、被告雖辯稱：在警察抓到之前，廖忠
    凱以台語說叫我擔起來，當時我們躲在田邊，有黃瑞明可資證明廖忠凱要伊頂罪
    ，且伊不會駕車云云，而黃瑞明固亦到庭證稱：丙○○以前在伊姐夫那邊上班，
    不會開車只會騎機車，他一坐上駕駛座就會害怕，而廖忠凱有說丙○○二十四小
    時均不能離開他，如果有事要他（指丙○○）擔等語。惟互核丙○○、廖忠凱二
    人於警訊所指之八十七年七月十七日十七時十五分相約見面，而廖忠凱於八十七
    年十月十七日十七時四十分許，在臺中市○○路與漢口路下車後，雙方再約定於
    八十七年七月十七日二十三時再見面等情，均完全相符，且警員吳勝川亦證稱丙
    ○○及廖忠凱二人返回所裡均未說話，則按被告與廖忠凱二人於警察追捕緊張之
    際，依常理顯無從於短時間內即可為如此天衣無縫之勾串，而黃瑞明固到庭證稱
    ：丙○○在伊姐夫處工作時不會駕車等語，惟黃瑞明所證者，僅為被告在伊姐夫
    處工作時不會駕車，並未能證明被告嗣後均不會駕車，況被告於警訊時即供稱伊
   駕駛技術不好，而偷車之目的為與朋友一起駕車兜風等語，則被告應係駕駛技術
    不佳，而非不會開車，再查被告辯稱伊為廖忠凱頂罪之案件，計有本院八十八年
    度訴緝字第一七二號被告丙○○違反電信法一案及本院八十七年訴緝字第一七一
    號被告丙○○違反毒品危害防制條例一案，而經調閱上開卷宗查閱，其中被告丙
    ○○於八十七年訴緝字第一七一號偵查中（即臺灣臺中地方法院檢察署八十七年
    度偵字第一一○九四八十七年六月九日十五時偵訊時）即否認警訊所供，而本院
    八十八年度訴緝字第一七二號被告丙○○違反電信法一案，被告丙○○於偵查中
    （即臺灣臺中地方法院檢察署八十七年度偵字第二○九九八號偵訊時）所供即廖
    忠凱是否有返還行動電話與被告一節，被告與廖忠凱二人於臺灣臺中地方法院檢
    察署所供即大相逕庭，有各該案偵訊筆錄各一份在卷可稽，依此果有頂替，被告
    應於偵查中即堅決否認或為與廖忠凱顯有出入之供述，惟本件自始至終被告與廖
    忠凱非但完全相符，被告更於偵查中仍坦承犯行，是本件自無從以黃瑞明證稱：
    廖忠凱有說丙○○二十四小時均不能離開他，如果有事要他擔等語，為有利於被
    告之認定。綜上所述，被告嗣後辯稱伊未竊車云云，即非可採，被告右揭犯行，
    應堪認定。
二、核被告丙○○所為，係犯刑法第三百二十條第一項之竊盜罪。又被告曾犯麻醉藥
    品管理條例罪，經本院判處有期徒刑四月，甫於八十三年四月二十五日執行完畢
    ，五年以內再犯本件有期徒刑以上之罪，為累犯，依刑法第四十七條規定加重其
    刑。爰審酌被告有違反麻醉藥品管理條例之前科，有臺灣臺中地方法院檢察署刑
    案資料查註紀錄表一份在卷可憑，足見素行不良，及其犯後未能坦承犯行，並其
    所竊之物係汽車，對被害人造成損失非輕等一切情狀，量處有期徒刑壹年，以資
    懲儆。
據上論斷，應依刑事訴訟法第二百九十九條第一項前段，刑法第三百二十條第一項，
第四十七條、罰金罰鍰提高標準條例第一條前段，判決如主文。
中    華    民    國      八十八      年      五      月      十八      日
                                          臺灣臺中地方法院刑事第四庭
                                             法  官  胡  忠 文
右正本證明與原本無異。
如不服本判決，應於判決送達後十日內向本院提出上訴狀，上訴於臺灣高等法院臺中
分院( 須附繕本 )。
       書記官
中    華    民    國      八十八      年      五      月      十八      日
附錄本案論罪科刑法條
刑法第三百二十條第一項：
意圖為自己或第三人不法之所有，而竊取他人之動產者，為竊盜罪，處五年以下有期
徒刑、拘役或五百元以下罰金。


司法院資訊處製作；財團法人民間司法改革基金會備份。
